臺灣高等法院刑事判決
109年度重上更二字第55號
上  訴  人  
即  被  告  施彥丞



選任辯護人  鄭克盛律師
            吳宏毅律師
上列上訴人即被告因違反毒品危害防制條例案件，不服臺灣桃園
地方法院105年度訴字第418號，中華民國106年3月23日第一審判
決（起訴案號：臺灣桃園地方檢察署104年度偵字第23554號），
提起上訴，經判決後，由最高法院第二次發回，本院判決如下：
    主  文
原判決關於施彥丞有罪及沒收暨定應執行刑部分均撤銷。
施彥丞無罪。
    理  由
一、本件審理範圍：
    本件審理範圍係最高法院109年度台上字第5706號判決撤銷
    前審即本院民國109年3月18日108年度上更一字第74號判決
    關於被告施彥丞(下稱被告)有罪部分(即附表編號1至20所示
    各罪部分)。至於原判決被告無罪部分，因前審即本院107年
    2月23日106年度上訴字第1277號判決維持第一審關於無罪部
    分之判決，而駁回檢察官就此部分在第二審之上訴，檢察官
    未再提起第三審上訴，此部分業已確定，並非本院審理範圍
    ，合先敘明。
二、公訴意旨略以：
　　被告明知愷他命（Ketamine）為毒品危害防制條例第2條第2
    項第3款所列之第三級毒品，不得販賣，竟意圖營利，基於
    販賣第三級毒品愷他命之犯意，以手機門號0000000000號為
    聯絡方式，於附表所示時間、地點，販賣第三級毒品愷他命
    予附表所示之人，因認被告涉犯附表編號1至20所示20次販
    賣第三級毒品罪嫌。
三、按犯罪事實應依證據認定之，無證據不得認定犯罪事實；不
    能證明被告犯罪者，應諭知無罪之判決，刑事訴訟法第154
    條第2 項、第301條第1 項分別定有明文。又認定不利於被
    告之事實，須依積極證據，苟積極證據不足為不利於被告事
    實之認定時，即應為有利於被告之認定，更不必有何有利之
    證據；且被告否認犯罪所持之辯解縱屬不能成立，仍非有積
    極證據足以證明其犯罪行為，不能遽為有罪之認定；而認定
    犯罪事實所憑之證據，雖不以直接證據為限，間接證據亦包
    括在內，然而無論直接或間接證據，其為訴訟上之證明，須
    於通常一般之人均不致有所懷疑，而得確信其為真實程度者
    ，始得據為有罪之認定，倘其證明尚未達此一程度，而有合
    理懷疑存在時，事實審法院復就其心證上理由予以闡述，敘
    明其如何無從為有罪之確信，因而為無罪之判決，尚不得任
    意指為違法，此分別有最高法院30年上字第816 號判例、30
     年上字第1831號判例、76年台上字第4986號判例可資參照
    。又按，檢察官依刑事訴訟法第161條第1項規定，具有實質
    舉證責任，其若未盡，除有同法第163條第2項法院應依職權
    調查之情形外，被告依同法第154條第1項規定，受無罪推定
    原則保障，法院當謹守嚴謹證據法則，並受同法第154條第2
    項關於證據裁判主義之誡命，於無從獲致被告有罪或重罪之
    確切心證，而有合理懷疑時，當為無罪之諭知（或不另為無
    罪諭知），或依罪疑唯輕原則論擬。供述證據，因係屬「人
    」的證據方法，不免常受各種主、客觀因素影響，而翻供、
    歧異，甚或刻意勾串、虛偽，其中在對立性質較強，或利害
    相反立場的供述情形，更時有尖銳衝突狀況發生，故除在立
    法規範（刑事訴訟法第156條第1項、第2項）上，限制被告
    自白之證據能力外，司法實務上，亦發展出上揭證人之供述
    ，仍須有適當、充分的補強證據，彼此交互作用、印證，始
    足為被告有罪之認定（最高法院109年台上字第2393號刑事
    判決意旨參照）。
四、指認乃犯罪後，經由被害人、共犯或目擊之第三人，指認並
    確認犯罪嫌疑人之證據方法，為具高度價值的直接證據。審
    判外指認有無證據能力，除「單一指定」或「排列指認」作
    為分野，而應以有無「可信賴性」作為標準，亦即應探討指
    認人對於被告之印象，是否存在於警察指認程序之前，或係
    受警方之不當誘導或暗示始形成。如受外界不當影響，諸如
    警察訊問證人時故意對其記憶為不當之暗示或誘導，行為人
    在承受高壓下認知與記憶之瑕疵，外來因素對於指認者記憶
    之干擾，將嚴重影響目擊證人指認之正確性。惟現行刑事訴
    訟法並無關於指認犯罪嫌疑人及被告程序之規定，如何經由
    被害人、檢舉人或目擊證人以正確指認犯罪嫌疑人，自應依
    個案之具體情形為適當之處理。依法務部及内政部警政署於
    90年5月、8月頒布之「法務部對於指認犯罪嫌疑人程序要點
    」、「人犯指認作業要點」及「警察機關實施指認犯罪嫌疑
    人程序要領」中之規定，於偵查過程中指認犯罪嫌疑人，係
    採取「選擇式」列隊指認，而非一對一「是非式的單一指認
    」；供選擇指認之數人在外形上不得有重大的差異；實施照
    片指認，不得以單一相片提供指認，並避免提供老舊照片指
    認；指認前應由指認人先陳述嫌疑人的特徵、不得對指認人
    進行誘導或暗示等程序，固可提高指認的正確度，以預防指
    認錯誤之發生。然指認之程序，固須注重人權之保障，亦需
    兼顧真實之發現，確保社會正義實現之基本目的。法院就偵
    查過程中所實施之第一次指認(禁止重覆指認)，應綜合指認
    人於案發時所處之環境，是否足資認定其確能對犯罪嫌疑人
    觀察明白、認知犯罪行為人行為之内容，該事後依憑個人之
    知覺及記憶所為之指認是否客觀可信，而非出於不當之暗示
    等事項，為事後審查。
五、針對本案偵辦之緣起，雖據承辦員警褚文強先於本院前審10
    6年度上訴字第1277號（下稱本院前審1277號）審理中證稱
    係因祕密證人A1、A2就販毒者之外型指認而有突破，嗣於本
    案審理時又改稱是因A1提供車牌號碼、安全帽而得以查獲等
    語，觀諸承辦員警褚文強本案查緝之經過及A1、A2就本案所
    為檢舉之前後證述，明顯不一，存在不容忽視的瑕疵，則承
    辦員警獨憑A1所為具有瑕疵之指述，即認被告乃利用000000
    0000號行動電話販毒之人，並於楊世豪、黃志維、陳守哲、
    洪傳棋、鍾武恒、范哲誌、高文隆、連治豪接續之指認程序
    明文揭示上開結論，難認各該警詢筆錄具特別可信性而合於
    刑事訴訟法所規定傳聞例外之情形，而楊世豪、黃志維、陳
    守哲、洪傳棋、鍾武恒、范哲誌、高文隆、連治豪所為之指
    認自有瑕疵可指：　
(一)祕密證人A1、A2就本案所為之指述，無從建立起被告為利用
    0000000000號行動電話販毒之人之關聯性：
 1、祕密證人A1就其檢舉時所提供之資料、販毒者之特徵究為何
    者，前後證述不一：
　⑴祕密證人A1既自稱：本案為其唯一之檢舉案件，並未就他人
    涉嫌販毒行為另有檢舉之經驗等語(本院卷二第59頁)，則對
    祕密證人A1而言，本次檢舉之記憶應該清晰，印象應屬深刻
    ，然祕密證人A1於本院審理時竟先稱：「我沒有什麼印象曾
    去檢舉他人販賣毒品」等語(本院卷一第292頁)，其後祕密
    證人A1固改稱「(是你主動向警方提出本案檢舉的嗎？)是」
    等語(本院卷一第296頁)，惟仍難以無視祕密證人A1於本次
    審理訊問初始所稱對本案檢舉沒有印象等異常之處。　
　⑵又祕密證人A1固於警詢筆錄中稱：「(今天你帶來車號0000-0
    0自用小客車及AZ5-111號重機車是否就是用手機號碼：0000
    000000號跟你聯絡賣K他命之交通工具？)是」、「(經警方
    調閱戶役政系統及國民身分證影像資料系統所調出之影像是
    否就是賣你K他命之人？)是，就是影像上之人賣我K他命。
    」(偵卷第16頁正背面)；惟祕密證人A1嗣於本院審理時證稱
    ：「我當時好像是帶手機通話紀錄到警局檢舉」(本院卷一
    第298頁)，警詢筆錄的車牌號碼是陪同我去的朋友開的車，
    車牌不是我的車，這個車牌是朋友的車牌，上開機車是我騎
    的，自用小客車是一個朋友開的車等語(本院卷一第299頁)
    ，可證A1就其檢舉時所提供之資料究為何者，警詢筆錄之記
    載互核與A1於審理時所為證述不同。嗣經本院詢問A1其間矛
    盾後，A1則改稱：「我剛講的不清楚，我要再說一次，車牌
    是我當時在交易過程中記下來再提供給警方，我是看車牌記
    起來，沒有拍照留存」等語(本院卷一第299、300頁)，衡以
    祕密證人A1既自承其僅獨為本次檢舉，理應記憶清晰，不致
    於就其供檢舉之資訊有前開南轅北轍之誤指，何以就其提供
    檢舉之資料有如上互異之證述，已非無疑。再佐以祕密證人
    A1所稱：「(你有特別記得他是開什麼車來嗎？或是騎什麼
    車來嗎？)我沒有注意，我看到照片的車，一看到就有印象
    是這個車型」等語(本院卷一第301頁)，足稽祕密證人A1對
    於販毒者所駕駛之車輛以「我沒有注意」回應，卻因看到照
    片的車，一看到就有印象是這個車型，則無法排除祕密證人
    A1係依照片而逕予指認，而非基於購毒過程中對於販毒者所
    駕駛車輛之印象而進行指認，依祕密證人A1上開反覆不一之
    指述，已難建立其證詞之可信性。
　⑶本案在警員提示被告國民身分證影像並呈現被告年籍資料之
    前，祕密證人A1並未就其所稱販毒者特徵有何具體陳述，此
    觀諸祕密證人A1之警詢筆錄全文即明(偵卷第16頁正反面)，
    另經員警褚文強於本院前審1277號卷及本件審理中證稱：「
    購毒者包括A1、A2都稱販毒者都是頭戴安全帽，只露出眼睛
    ，A1有指認體型，還有提供安全帽上有卡通圖案、使用的車
    輛及車牌號碼，未對A1、A2及其餘購毒者採尿，沒有驗尿報
    告」等語(前審1277號卷第504頁，本院卷二第44至46頁)，
    堪認祕密證人A1應無法就販毒者之臉部特徵加以描述或指認
    。然而祕密證人A1卻於本次審理時證稱：「我有辦法指認臉
    部，販毒者當時佩戴的安全帽是全罩式的，沒有印象有何特
    徵，警察也有對我採尿，警詢檢舉時有錄音」等語(本院卷
    一第297、299、300頁，本院卷二第54頁)，核與員警褚文強
    前開證述「A1、A2都稱販毒者都是頭戴安全帽，只露出眼睛
    」、「A1有指認體型」、「安全帽有卡通圖案」、「沒有驗
    尿報告」等語扞格，且祕密證人A1於本院審理所為證述又與
    警詢筆錄所載明及卷內確實無A1、A2及其餘購毒者之驗尿報
    告及警詢錄音光碟等節，全然相悖，另有本院電話紀錄附卷
    可參(本院卷一第339頁)，益徵祕密證人A1於本院審理時當
    庭明確證稱：「『我確定』當時送毒品的人就是在庭的被告」
    等語(本院卷一第299頁)，誠乏足以支持祕密證人A1記憶完
    整、正確性之資訊，且其證述具真誠性之佐憑亦付之闕如，
    則祕密證人A1僅憑記憶、口述證稱「我是看車牌記起來」、
    「(你除了將賣毒之人的車號記下來之外，有無拍攝或留存
    照片？)沒有」等節(本院卷一第299、300頁)，實難排除記
    憶錯誤及檢舉證人心理本有高度動機及傾向欲強固檢舉正當
    性所致，則祕密證人A1就是否提供車牌、車牌與販毒者關聯
    性之指證，已非無疑，偵辦本案之員警褚文強依此車牌資料
    基此查緝被告，並據以推論被告為利用0000000000號行動電
    話之販毒者，再以祕密證人A1對被告國民身分證影像非無瑕
    疵之指認，相互累積以形成「經警方調查出0000000000持有
    人為施彥丞」之結論，實欠缺相當之關聯性。
 2、依警詢筆錄所示，本案祕密證人A2乃緊接在A1之後製作筆錄
    ，前後相隔5分鐘(偵卷第16、20頁)，細繹A1與A2之警詢筆
    錄內容除各自之毒品交易細節不同外，其餘問答均一致，且
    據祕密證人A1本院證述所知，祕密證人A1、A2本係友人，彼
    此相約一同前往警局進行檢舉、指認(本院卷二第56頁)，惟
    祕密證人A2於本次審理中就檢舉之依據、經過證述各節，除
    悖於警詢筆錄所載之內容，亦與褚文強於本院前審1277號案
    件證述情節不符，祕密證人A2於本院審理時已否認係由其提
    供販毒者之車牌號碼供員警查緝，自無由以祕密證人A2於警
    詢所為之指述即建立起被告為利用0000000000號行動電話販
    毒之關聯性：
  ⑴本案承辦員警褚文強於本院前審1277號審理時證稱：「…我們
    是依照地檢署發交查，依照門號通聯做篩選，通話比對前20
    或30名，我忘記了，然後通知證人來作證…」、「我們是依
    據A1、A2的筆錄來做追查的」、「當時這個案子除了A1、A2
    知道此人外型特徵之外，沒有人知道這個人的真實身分」等
    語(本院前審1277號卷第500、501、503頁)，就此固據祕密
    證人A2之警詢筆錄記載「(今天你帶來車號：0000-00自用小
    客車及、AZ5-111號重機車是否就是用手機號碼0000000000
    號跟你聯絡賣K他命之交通工具？)是。」等語(偵卷第20頁)
    ，惟依祕密證人A2於警詢筆錄所示，祕密證人A2於警詢中確
    實未於指認前有就販毒者之外貌特徵、形體穿著、騎乘或駕
    駛交通工具之顏色或車型有任何陳述(偵卷第20頁正背面)，
    另據祕密人A2於本次審理時證稱：「警詢筆錄的製作是警察
    抓到，傳訊我過去，提供車牌號碼給我，讓我指認，並非我
    提供車號給警察，警察問我，這個車子是否就是賣K他命的
    人使用的車子，而我撥打0000000000的電話購買毒品時，接
    電話的是不同人，送毒品過來的也是不同人，我是按照身材
    的高矮胖瘦去指認，警察問我的，問我『是不是這個』、車子
    是不是這個人，我當時的印象就是，交易毒品的人很像就是
    照片上的那個人，但我無法確定是否是在庭的被告，當時天
    色昏暗我怎麼知道是不是被告」等語(本院卷二第13、16、1
    9、20至23頁)，是認祕密證人A2於本次審理中就其是否提供
    相關資料進行檢舉、指認各節，誠與其警詢筆錄所載，明顯
    前後不符，自本案無法徒憑祕密證人A2於警詢之證述逕認係
    由A2提供車牌號碼予員警，更遑論建立被告與0000000000號
    行動電話間之關聯性。
　⑵就此復經員警褚文強於本次審理中更詞證稱：「好像是A1指
    認販毒者是誰，有關販毒者駕駛的車牌號碼、車型應該是A1
    提供的」等語(本院卷二第40、44頁)，一反員警褚文強於本
    院前審1277號案證稱其係依A1、A2之警詢筆錄，始得以知悉
    0000000000號之使用人為被告乙節之證稱(本院前審1277號
    卷第506頁)，且觀諸祕密證人A2之警詢筆錄，互核與祕密證
    人A1之警詢筆錄(二份筆錄內容除購毒之次數、交易之地點
    不同外，其餘完全相符，一字不差)均一致記載「(今天你帶
    來車號：0000-00自用小客車及、AZ5-111號重機車是否就是
    用手機號碼0000000000號跟你聯絡賣K他命之交通工具？)是
    。」(偵卷第16、20頁)，員警褚文強既於時隔逾5年後之本
    次審理時得證稱販毒者之車牌號碼係由A1提供，好像由A1指
    認毒者為何人，益徵祕密證人A2之警詢筆錄所載難謂與事實
    相符，則員警褚文強於本院前審1277號案件中所稱本案係因
    A2之指認而有基礎的比對影像之證言(本院前審1277號卷第5
    03頁)，難謂屬實，亦無由據A2之警詢筆錄推論0000000000
    號與被告間之關聯性。
 3、本案檢察官起訴時固未以A1、A2之警詢筆錄為證據，且員警
    未就被告是否涉嫌販毒予A1、A2之部分予以移送，惟員警既
    證稱本案係因A1、A2之檢舉、指認而得以呈現基礎的比對影
    像，甚至進而對被告發動搜索扣押程序，惟A1就本案之檢舉
    、指認既有上開瑕疵，與A1同赴警局檢舉之A2復否認警詢筆
    錄所載之內容，A1之檢舉、指認誠乏真實性擔保，如前所述
    ，自難據以建立可信之關聯性證明，則偵辦員警徒憑A1、A2
    之檢舉、指認而特定被告為販毒者之前提事實已然動搖，員
    警於後續之偵辦作為自不應據此以為肯定無疑之前提，核先
    敘明。
(二)本案承辦員警獨憑A1所為具有瑕疵之指述，即認被告乃利用
    0000000000號行動電話販毒之人，分別於楊世豪、黃志維、
    陳守哲、洪傳棋、鍾武恒、范哲誌、高文隆、連治豪等人為
    實際指認前未令各該人先行陳述販毒者之特徵並載明於筆錄
    ，甚且於上開等人進行指認前，明文揭示上開結論，已有就
    被告獨為指引之事實，復採取單一照片指認，針對性、特定
    性強，該單一照片上又載明被告所有年籍資料，不無主導犯
    罪偵查方向及侵害被指認人即被告權益之情形，更況，本案
    各該人等之指認過程復未有錄音、錄音光碟可資為明確性之
    事後審查，難認各該警詢筆錄整體具絕對特別可信性而合於
    刑事訴訟法所規定傳聞例外之情形，佐以上開人等就購毒及
    與販毒者接觸之實際經歷所為證述各自有所矛盾，應認楊世
    豪、黃志維、陳守哲、洪傳棋、鍾武恒、范哲誌、高文隆、
    連治豪所為之指認證述均有瑕疵可指，不可作為不利被告之
    認定：　　
 1、現行刑事訴訟法固無類似「證人指證（認）程序法」之制定
    ，而內政部警政署所發布之「警察機關實施指認犯罪嫌疑人
    程序要領」（90年8月20日發布，92年8月12日修正列於「警
    察偵查犯罪規範」第92條）及法務部於93年6月23日修正發
    布之「檢察機關辦理刑事訴訟案件應行注意事項」第99點所
    定指認犯罪嫌疑人方式之相同規定，固不具法律位階，然該
    指認準則係針對避免指認之潛在錯誤而設，如法院於審判時
    以之檢驗指認之證據憑信性，仍不失為確保指認正確性之正
    當準據。而「警察機關實施指認犯罪嫌疑人程序要領」即「
    警察偵查犯罪規範」第92條規定，被害人、檢舉人或目擊證
    人指認犯罪嫌疑人，應依下列要領為之：「一、指認前應由
    指認人先陳述嫌疑人特徵。二、指認前不得有任何可能暗示
    、誘導之安排出現。三、指認前必須告訴指認人，犯罪嫌疑
    人並不一定存在於被指認人之中。四、實施指認，應於偵訊
    室或適當處所為之。五、應為非一對一之成列指認（選擇式
    指認）。六、被指認之人在外形上不得有重大差異。七、實
    施指認應拍攝被指認人照片，並製作紀錄存證。八、實施照
    片指認，不得以單一相片提供指認，並避免提供老舊照片指
    認」。又偵查中單一指認之禁止，目的在避免指認人因本身
    觀察能力、記憶能力之不確定性或因單一指認具有強烈之暗
    示性，可能產生誤導犯罪偵查方向及侵害被指認人權益之情
    形。且偵查中之指認係屬證人審判外之陳述，亦應受刑事訴
    訟法第159條傳聞法則之拘束，因此，除被告或犯罪嫌疑人
    係社會（地區）知名人士、熟識親友、特徵顯著、曾長期近
    距接觸、現行犯或準現行犯，或其他無誤認之虞者，方得採
    行當面、單獨之指認外，皆應依訴訟制度健全國家之例，以
    「真人列隊指認」方式為之，不宜以單獨一人供指認，或僅
    提供單一照片，甚或陳舊相片，以作指認，更不得有任何暗
    示、誘導之不正方法，否則其踐行之程序即非適法，自難認
    已具備傳聞法則例外之可信性要件（最高法院95年度台上字
    第1172號、96年度台上字第5353號判決意旨參照）。
 2、本案員警辦理本案指認程序，不僅未於「指認前由指認人先
    陳述嫌疑人特徵」，亦無避免於「指認前不得有任何可能暗
    示、誘導之安排出現」，且未遵守「實施照片指認，不得以
    單一相片提供指認」等指認規則，造成上開購毒者記憶之污
    染，所為之指認已存不容忽視之瑕疵：　
  ⑴本案楊世豪、黃志維、陳守哲、洪傳棋、鍾武恒、范哲誌、
    高文隆、連治豪於指認前，未經員警詢問以陳述嫌疑人之特
    徵，且各該在員警一致詢以「…如何稱呼對方？」、「你如
    何購買K他命？如何交易？一次都購買多少量？價錢為何？
    你是否記得他是使用何種交通工具？」之提問後，楊世豪、
    黃志維、陳守哲、洪傳棋、鍾武恒、范哲誌、高文隆、連治
    豪等人完全均無於第一次警詢初始指述販毒者之任何身形特
    徵、外表裝束抑容貌特色等節，甚至連輕易可以辨別之高矮
    胖瘦、穿著裝扮等外在明顯體貌亦付之闕如，其等各自陳述
    如下；
  ①楊世豪稱：「都沒有稱呼過對方」、「…我跟他見面時，他都
    是騎一台有改裝過的重機車，因為他的排氣管很大聲，他沒
    有注意過對方車牌號碼為多少」(偵卷第33頁背面)。
  ②黃志維：「我不知道對方叫什麼名字，電話裡直接就約地方
    碰面」、「…我跟他見面時，他都是騎一台重機車，顏色跟
    車牌號碼我不記得了」(偵卷第50頁背面)。
  ③陳守哲稱：「我跟他見面時，他都是騎一台重機車，顏色跟 
    車牌號碼我不記得了」(偵卷第30頁背面)。
  ④洪傳棋稱：「…我跟他見面時，他有時會駕駛國瑞銀色自小客
    車，有時會騎乘深灰色重機車前來跟我交易毒品，但車牌號
    碼我沒有去記」(偵卷第42頁背面)。
  ⑤鍾武恒稱：「我不認識0000000000號碼持有人，因為我要跟
    對方買k他命，沒有名子(字之誤載)」、「…對方是騎重機車
    來，車號我沒有記，顏色好像是黑色的」(偵卷第25頁背面)
    。
  ⑥范哲誌：「他都是用一部重機車(有改裝過，很吵，車牌我沒
    有記得)。(偵卷第54頁背面)。
  ⑦高文隆稱：「我不知道對方叫什麼名字，電話裡直接就約地
    方碰面」、「…我跟他見面時，他都是騎一台重機車或開車
    ，車號我不記得，機車顏色我有看過藍色，汽車顏色為銀灰
    色」(偵卷第37頁背面)。　
　⑧連治豪稱：「我不知道對方叫什麼名子(字之誤載)，打電話
    給他都是直接說地點碰面」、「我需要K他命時就會打電話
    給他。需要時打電話給他，他到時會給我電話，看他是送到
    包廂內給我或者我下去拿」、「我只知道他是騎機車，車輛
    特徵我沒有印象了」(偵卷第57頁背面)　
　⑵基此，足認楊世豪、黃志維、陳守哲、洪傳棋、鍾武恒、范
    哲誌、高文隆、連治豪，於指認前均未有先陳述嫌疑人特徵
    之事實，惟旋即經員警詢問指認人「經警詢調查出00000000
    00持有人為施彥丞，Z000000000，是否就是該人賣K他命給
    你？」等語(偵卷第33頁背面、第50頁背面、第30頁背面、
    第42頁背面、第25頁背面、第54頁背面、第37頁背面、第57
    頁背面)，已然明示經警調查結果而非僅係暗示性的提醒，
    警員不僅明白表示「0000000000號持有人為施彥丞」之肯定
    結論，並同時提示其上載明被告姓名「施彥丞」、「身分證
    號」及「生日」之各該資料之單一影像資料查詢結果照片供
    上開指定人進行單一指認，是縱然楊世豪、黃志維、陳守哲
    、洪傳棋、鍾武恒、范哲誌、高文隆、連治豪等人完全未於
    第一次警詢初始指述販毒者之任何身形特徵、外表裝束抑容
    貌特色等節，卻一致性地在警員告知調查結果並提示其上載
    明被告施彥丞之年籍資料及面容影像資料查詢結果照片後，
    口徑一致地表示：「是，就是他賣K他命給我。我有在他的
    照片上簽名」等語(偵卷第33頁背面、第50頁背面、第30頁
    背面、第42頁背面、第25頁背面、第54頁背面、第37頁背面
    、第57頁背面)，據此指認始末，實在難以排除因警員之明
    示，造成楊世豪、黃志維、陳守哲、洪傳棋、鍾武恒、范哲
    誌、高文隆、連治豪之記憶受到警員於指認程序中誘導之安
    排而有受污染之可能，無法認其等於第一次警詢時所述係依
    憑個人之知覺及記憶所為指證，難謂客觀可信，自未具備傳
    聞法則例外之可信性要件。
　⑶楊世豪、黃志維、陳守哲、洪傳棋、鍾武恒、范哲誌、高文
    隆、連治豪等人經員警通知協助偵辦時，原本就販毒者之臉
    部特徵因頭戴全罩式安全帽、帶口罩而無法特定，嗣員警提
    供之被告施彥丞單一指認照片亦無身形或身高對照資料供上
    開指認人以佐憑參酌，前揭購毒者竟均翻異前開無法辨識販
    毒者臉部特徵之陳述，而得以就販毒者之身形、是否配戴眼
    鏡甚至是臉部特徵加以形塑，甚至愈趨篤定肯認警員提供之
    資料照片即為販毒者之面容，而指認被告施彥丞即為該販毒
    者，甚至上開購毒者中黃志維、陳守哲、鍾武恒、范哲誌竟
    就未曾見過之汽車型式，嗣於第二次警詢或其後之偵查時，
    竟得予以指認，則依上開購毒者之指認陳述前後無法忽視之
    異常變化，既難排除警員偵辦過程之指引而衍生出原本所無
    之記憶，自難認上開購毒者事後之證述係本諸其毒品交易之
    原始經驗，依其認知理解所為符合事實之陳述：
　①楊世豪於第二次警詢時稱：「(經警方提示施彥丞販毒時所使
    用之交通工具照片及安全帽你是否記得就是警方提示之樣式
    ？)我沒有注意到施彥丞所使用之交通工具及安全帽樣式，
    只知道他是騎黑色重機車，我沒有看過他開車來過」、「(
    請問施彥丞的身材及體型為何？)我記得他胖胖的，身高約1
    70以上」等語(偵卷第109頁正背面)，基此足認楊世豪在第
    二次警詢時，始陳述被告身材特徵，惟就販毒者之臉部容貌
    有何可資辯識之特色，仍無法指明，此核與證人褚文強於本
    院前審1277號案件審理時所證：「…我們追查案件已經事隔
    多月，我做筆錄前有問過幾乎所有證人，證人說販毒者都是
    戴安全帽戴口罩只剩一個眼睛他們無法指認販毒者的臉部特
    徵，所以無法做選擇式指認。」等語相符(本院前審1277號
    卷第504頁)；隨後於偵查時，楊世豪則稱：「…對方體型胖
    胖的，對方都騎機車來交易，是深色的125機車，但安全帽
    樣式我沒注意，我知道他有戴眼鏡」、「我確定是卷內被告
    施丞彥(施彥丞之誤載)。」、「我不確定是否是卷內此汽機
    車，但我確定是照片中這個人來送貨的」等語(偵卷第114、
    115頁)，明顯可見楊世豪就販毒者所使用之車輛仍無法特定
    ，惟就販毒者個人之指證在無更多證據出現之情下，卻愈趨
    肯定，其證述之前後變化實非相映於更堅強之偵辦作為或越
    趨充實之客觀證據輔助支撐所致，實難遽採。
　②黃志維於第二次警詢筆錄中稱：「(經警方提示施彥丞販毒時
    所使用之交通工具照片及安全帽你是否記得就是警方提示之
    樣式？)經警方提示照片，我記得汽車型式及顏色跟照片的
    差不多，機車只知道他是騎黑色重機車，安全帽我不記得樣
    式」、「(請問施彥丞的身材及體型為何？)我記得他胖胖的
    ，身高約170以上」等語(偵卷第122頁背面)，互核黃志維於
    第一次警詢筆錄中所稱：「…我跟他見面時，他都是騎一台
    重機車，顏色跟車牌號碼我不記得了」(偵卷第50頁背面)，
    黃志維既稱販毒者「都是」騎一台重機車，顏色不記得了，
    卻於第二次警詢時就未曾見聞之汽車得以指認型式及顏色，
    原本不記得之機車顏色竟得以明確係「黑色」，明顯可見指
    認前後有異，且黃志維於第一、二次警詢中，就販毒者之臉
    部容貌特徵，均無指明，此核與證人褚文強上開就購毒者僅
    得看見販毒者的眼睛部分，指認侷限狀況所為證述內容相符
    (本院前審1277號卷第504頁)，卻於同日偵查時稱：「…對方
    有開車或騎車，汽車是一台銀色休旅車，如卷內警詢照片那
    台銀色汽車，機車是125黑色重型機車，對方有時侯來時沒
    有戴安全帽，體型胖胖的，就是卷內被告施彥丞，因為他胖
    胖的又戴眼鏡很好認」、「都是施彥丞來送貨，只是有時他
    會帶另一人來，但基本上被告都會出現」等語(偵卷第128、
    129頁)，同樣可見黃志維仍就未見過之汽車，憑警員提供之
    車輛照片，得據以此指認，逐漸增加指述內容，且僅憑警員
    提供之單一被告檔案資料照片即得指認被告即為販毒者，則
    黃志維前後矛盾且無實憑之指認，誠難遽信。
　③陳守哲於第二次警詢筆錄中稱：「我記得我跟被告交易的次
    數是3次，『(經警方提示施彥丞販毒時所使用之交通工具照
    片及安全帽你是否記得就是警方提示之樣式？)經警方提示
    照片，我記得汽車型式及顏色跟照片的差不多，機車只知道
    他是騎黑色重機車，安全帽樣式我記得就是有隻史迪奇卡通
    圖案在安全帽上』、『(請問施彥丞的身材及體型為何？)我記
    得他胖胖的，身高約170以上』」等語(偵卷第136頁背面)，
    稽之陳守哲第一次警詢筆錄中所稱：「我跟他見面時，他都
    是騎一台重機車，顏色跟車牌號碼我不記得了」(偵卷第30
    頁背面)，陳守哲與黃志維相同，既稱販毒者「都是」騎一
    台重機車，顏色不記得了，卻於第二次警詢時就未曾見聞之
    汽車得以指認型式及顏色，原本不記得之機車顏色竟得以明
    確係「黑色」，其指認可信度自非無疑，且陳守哲於前後二
    次警詢中就販毒者之臉部容貌特徵，俱未指明，同證人褚文
    強上開證述內容(本院前審1277號卷第504頁)；隨後於同日
    偵查時，陳守哲則稱：「…都是一個胖子來送比較多，我印
    象中有一個瘦瘦的來送過一次，我總共跟對方買過6、7次，
    但都是胖子來，瘦的只出現過一次。」、「他是騎乘機車或
    開車過來」、「(提示卷內被告及其汽、機車、安全帽照片
    ，是否為此人？)是，就是這個人。機車就是卷內這台陽光
    機車，汽車就是這台卷內豐田汽車。我對他安全帽上的史迪
    奇圖案很有印象」等語(偵卷第143頁)，同樣可見陳守哲仍
    就未見過之汽車，憑警員提供之車輛照片，據以肯定指認，
    甚至連機車均得具體其廠牌，另僅憑警員提供之單一被告檔
    案資料照片即得指認被告即為販毒者；且就交易次數所為之
    指述，先稱係「3次」（偵卷第136頁），旋又於同日改稱「
    6、7次」（偵卷第143頁），則陳守哲先後不一且無實憑之
    指認，恐乏憑證，難以盡信。
  ④洪傳棋於第二次警詢時稱：「(經警方提示施彥丞販毒時所使
    用之交通工具照片及安全帽你是否記得就是警方提示之樣式
    ？)經警方提示照片，我記得汽車型式及顏色跟照片的『差不
    多』，機車只知道他是騎黑色重機車，安全帽我不記得樣式
    」、「(請問施彥丞的身材及體型為何？)我記得他胖胖的，
    身高約170以上」等語(偵卷第162頁背面)，據此可認洪傳棋
    與楊世豪相同在第二次警詢時，始陳述被告身材特徵，惟就
    販毒者之臉部容貌有何可資辯識之特色，無法指明，此核與
    證人褚文強於本院前審1277號案件審理時所證相符(本院前
    審1277號卷第504頁)，而洪傳棋嗣於同日偵訊時稱：「我要
    購買K他命，就是卷內被告來送貨的，有時候他開車有時候
    騎機車，我對卷內他的銀色休旅車及黑色機車『有印象』，每
    次來就是這兩種交通工具，體型就是戴眼鏡、胖胖的。…」
    、「(是否皆為被告親自運送K他命？)還有其他人，不過都
    是被告來送的居多」(偵卷第167、168頁)，明顯可見洪傳棋
    就販毒者所使用之車輛證稱乙節僅是「差不多」、「有印象
    」，而無法特定，相較於販毒者個人之指證，卻在無更多證
    據出現之情下，愈趨篤定，其證述之前後變化並無更加豐富
    之客觀證據輔助，承前所述，實難採信。
　⑤鍾武恒於第二次警詢筆錄中稱：「(經警方提示施彥丞販毒時
    所使用之交通工具照片及安全帽你是否記得就是警方提示之
    樣式？)經警方提示照片，我記得汽車型式及顏色跟照片的
    差不多，機車只知道他是騎黑色重機車，安全帽我不記得樣
    式」、「(請問施彥丞的身材及體型為何？)我記得他胖胖的
    ，身高約170以上」等語(偵卷第170頁背面)，互核鍾武恒第
    一次警詢筆錄中所稱：「…對方是騎重機車來，車號我沒有
    記，顏色好像是黑色的」(偵卷第25頁背面)，鍾武恒與黃志
    維、陳守哲相同，既稱販毒者係騎重機車，卻於第二次警詢
    時就未曾見聞之汽車得以指認型式及顏色，指認可信度不高
    ，且鍾武恒不論係於第一、二次警詢時，就販毒者之臉部容
    貌特徵，均無指明，核與證人褚文強於本院前審1277號審理
    時所證相符(本院前審1277號卷第504頁)；隨後於同日偵查
    時，鍾武恒則稱：「(提示卷內被告照片，是否都為此人運
    送K他命？)是，他都是騎黑色機車，我記得該機車排氣管聲
    音蠻大的，我印象中他沒有開車過來。我記得對方是胖胖的
    男子。」(偵卷第175頁)，可見鍾武恒於第二次警詢中就汽
    車所為之指認確實無憑，另由鍾武恒上開指認過程，無法排
    除鍾武恒僅係因販毒者是胖胖的，且在警員告知「00000000
    00號持有人為施彥丞」，並同時提示其上載明被告姓名「施
    彥丞」、「身分證號」及「生日」之各該資料之單一影像資
    料查詢結果照片供鍾武恒進行單一指認等偵辦程序之影響下
    ，始認該胖胖之販毒者即為被告，是鍾武恒之指認難謂無受
    污染、誘導之可能，實難忽視其瑕疵。
　⑥范哲誌於偵查中稱：「(提示卷內機車、汽車照片及被告照片
    ，是否為照片中此人及其交通工具？)是。因為他胖胖的，
    機車確實是照片中這一台，有時候也會開照片中這台小客貨
    車」等語(偵卷第207頁)，明顯與范哲誌於警詢所指：「他
    都是用一部重機車(有改裝過，很吵，車牌我沒有記得)」(
    偵卷第54頁背面)，明顯有異，可稽范哲誌與黃志維、陳守
    哲及范哲誌相同，既於警詢時證稱販毒者「都是」騎重機車
    ，卻於偵訊時就未曾見聞之汽車加以指認，其指認確有瑕疵
    ，且范哲誌於警詢時，就販毒者之臉部容貌特徵，均無指明
    ，此與證人褚文強上開證述等語相符，竟於偵訊時僅因被告
    與其所認之販毒者都是胖胖的，即認被告即係該名販毒者，
    則范哲誌就本案所為之指認與其他購毒者之經歷相符，不無
    受警員不當明示且誘導之可能，則其所為指認所存之瑕疵，
    無法忽視，自難依其指認逕認被告即係其所指之販毒者為真
    。
(三)楊世豪、黃志維、陳守哲、洪傳棋、鍾武恒、范哲誌、高文
    隆、連治豪等人經員警通知協助偵辦時，原本就販毒者之臉
    部特徵因頭戴全罩式安全帽、帶口罩而無法特定，其後於審
    理中所為之證述，雖不受傳聞法則之限制，惟仍因時間相隔
    甚久，記憶多有不清，亦難據以認定其等所指稱之販毒者即
    為被告：
 1、楊世豪部分(即附表編號1至3)：
　⑴承前所述，楊世豪於警詢、偵查時，均無法就被告之臉部容
    貌加以指認，其於原審時稱：「賣毒品給我的都是騎車過來
    ，車輛顏色是銀灰色，有戴全罩式安全帽，我無法確認偵卷
    第69、70頁的機車照片是否是販毒品給我的人所騎乘的，但
    我除了會打0000000000號電話購買K他命外，也會打其他電
    話，送毒品來的人不是同一人，我不記得我為何在104年8月
    26日、27日、28日連續3天購買毒品，我在警局時，警察給
    我看照片是有上半身的，就是胸部以上都照到，好像有戴眼
    鏡，不確定，而拿毒品的人給我有戴眼鏡，我能夠判斷，警
    察和檢察官給我看照片，我就確定是他，是從聲音判斷，就
    是在電話中的聲音跟到場跟我交易的聲音是同樣，販毒者所
    騎乘之機車應是深色的，我先前說是銀灰色，是我記錯了，
    在庭的被告現在頭髮變短了，鬍子比較長，身材與膚色差不
    多」等語(原審卷一第54頁背面至57頁)，佐以證人楊世豪於
    警詢之指認，係依員警所提供之國民身分證影像資料為單一
    照片之指認方式，該單一指認相片僅有被告脖子以上之部位
    (偵卷第35頁)，非如證人楊世豪所稱係胸部以上照片；針對
    販毒者騎乘之機車究為銀灰色抑黑色亦前後有異，楊世豪就
    販毒者所騎乘之機車復無法明確證稱係偵卷所示被告使用之
    機車；更況楊世豪於指認之際，承辦員警未讓被告同在警局
    供其就被告實際之說話聲音與證人楊世豪電話抑實際交易時
    就販毒者聲音所為之認知進行比對指認，則楊世豪所指依「
    聲音」進行判斷及比對，意在指電話與實際交易者之確認，
    而非被告聲音與實際交易者之對照，自無法據此認楊世豪所
    稱依「聲音」所為判斷，即認該販毒者即為被告；再者，依
    證人褚文強前開證述，堪認楊世豪於交易時因販毒者頭戴全
    罩式安全帽，僅得見販毒者之眼睛，應無法就販毒者之面容
    進行指認，楊世豪於原審就被告與販毒者之臉部特徵所為指
    述，實難認係楊世豪依其交易過程中之觀察、認知之內容依
    憑個人之知覺及記憶所為客觀可信之指認，遑論楊世豪於原
    審當庭所為描述各節，足見當時在庭之被告確實與實際之交
    易對象有別，本案自無法以楊世豪於原審所為之證述逕認被
    告係楊世豪所指與之交易毒品之人，則楊世豪於原審所稱「
    警察跟檢察官給我看照片，我就確定是他」一語，無法逕採
    ，難據楊世豪於原審所為證述各節逕認被告涉有附表編號1
    至3所載販毒之事實。
　⑵至楊世豪於本院審理時證稱：「我因為進行化療傷到神經，
    比較遠的事情都不記得了，我在警詢中能確認販毒者，是因
    為有照片，但其他的指認過程我都忘了」等語(本院卷二第4
    7至51頁)，亦無足為本案構成要件事實認定之依據，附此敘
    明。
 2、黃志維部分(即附表編號4至7)：
　　承前開所述，黃志維於第一認警詢指述販毒者係騎乘機車前
    來（偵卷第51頁背面），惟於偵查及原審審理時則稱：「騎
    車、開車都有」（偵卷第128頁，原審卷一第58頁背面），
    於第2次警詢時，就販毒者所戴之安全帽證稱「安全帽我不
    記得樣式」（偵卷第122頁背面），嗣於原審審理時卻於檢
    察官提示卷附被告所使用汽、機車及安全帽照片時改稱：「
    安全帽好像是這個我有印象，有一個卡通圖案，但我現在忘
    記是什麼了」、「我突然記起來有一個卡通圖案，因為後面
    有回想」(原審卷一第58頁背面、第59頁)，明顯可見黃志維
    之證詞隨著偵訊及審理程序中就有關既有資料之提示所為附
    和之證述，而機車、安全帽並非針對事件始末之邏輯關聯，
    而係就客觀事物之外在表徵，極易受干擾及污染，使得原本
    模擬兩可的印象，反因偵審過程明示或暗示性的提醒而逐漸
    受引導，此由黃志維之證述未因時間之經過、記憶之限制而
    愈趨模糊，反而更加具體，且合於卷證資料，黃志維證述前
    後之差異，實難謂非受卷證資料之牽引所為應和之詞，自難
    據為不利於被告之認定，不得以黃志維於原審所為證述各節
    逕認被告涉有附表編號4至7所載販毒之事實。
 3、陳守哲(附表編號8至10)嗣於原審審理時證稱：「我購買毒
    品時，是不同人過來，我不知道是誰，他們都戴安全帽，身
    材不一樣，都是機車來，我不認識他們，他們騎來的機車是
    不同的，我認得安全帽上有史迪奇的圖案，但卷附的汽車照
    片就沒有印象，我沒有看過跟我交易毒品的人的，我是『想
    像』被告戴安全帽的樣子，送毒品來的人是不同人，我也記
    不得瘦子是來幾次，我也無法確認通聯紀錄上送毒品來的人
    是瘦子還是胖子」等語(原審卷一第194頁至195頁正面)，可
    徵陳守哲並未親見目擊販毒者之面容，而係依「想像」中被
    告戴安全帽的樣子來指認，且由陳守哲原審證述各節，可認
    陳守哲於偵訊時就所指附卷照片中汽車為販毒者所使用之車
    輛乙節，確非屬實，則陳守哲於本院審理時所稱：「(你怎
    麼有辦法知道那就是施彥丞？或是那就是跟你交易毒品的人
    ？)有看過對方戴安全帽的樣子，我看那個臉，感覺就是他(
    被告)」等語(本院卷一第213頁)，以陳守哲於原審自稱未親
    眼目擊販毒者之面容，則其所為「感覺就是他」一語，實在
    充滿危險與不確定性，刑事犯罪之定應堅守嚴謹證據法則立
    場，實不容許依此番臆測、猜想之詞作為推論被告販毒事實
    之依據。至陳守哲於本院審理時所稱：「104年8月27日下午
    4時12分許在永安路花店這次的交易比較確定是與被告交易
    」等語(本院卷一第212頁)，在陳守哲證述因辨識理解、記
    憶受限造成可信度有瑕疵之前提下，自難據信陳守哲就上開
    「永安路花店這次比較確定」之證詞為真，無法依陳守哲於
    原審及本院審理時所為證述各節逕認被告涉有附表編號8至1
    0所載販毒之事實。
 4、洪傳棋(附表編號11、12)於原審審理時證稱：「我記得交易
    毒品的對象有3位，我無法確認起訴的3次究竟是被告還是其
    他人送來的，我在交易現場有看過被告，大致上啦，他們有
    時都會戴全罩式安全帽及口罩，但聊天時會拿下來，臉有露
    出來，他們的全罩是『沒有護目鏡』的，而且『下巴沒有遮住』
    ，若他開車來，我會上副駕駛座與他交易毒品，我上被告駕
    駛的車輛時，他的長相就與他騎乘的機車來時戴著安全帽的
    長相是同一人」等語(原審卷一第197頁至198頁背面)，由洪
    傳棋上開證述，足稽洪傳棋既曾上過販毒者所駕車輛，且坐
    在副駕駛座過，理應親眼目睹販毒者未曾戴口罩，並得以辯
    識販毒者之面容，倘若如此，則洪傳棋應可於初始警詢時，
    即就販毒者進行真人非一對一之指認，然據證人褚文強於本
    院前審1277號案件審理時證稱：「…證人說販毒者都是戴安
    全帽戴口罩只剩一個眼睛他們無法指認販毒者的臉部特徵」
    等語(本院前審1277號卷第504頁)，明顯與洪傳棋事後審理
    中所陳之經歷相互背馳。洪傳棋嗣於本院審理時證稱：「10
    4年買K他命時，送毒品來的人都是『騎乘機車』，一個胖的，
    一個瘦的，次數大概10次，我無法確那幾次是胖的、瘦的送
    來的，販毒的人有戴安全帽，應該是全罩的，是前面空的那
    種，我在警詢時雖說跟被告買過3次毒品，但那時候的印象
    是有胖的、也有瘦的，但我也無法確認那幾次是胖的，我現
    在都記不起來，跟我交易毒品的人『應該是』我看來的人就是
    被告，因為來跟我交易的人是有戴口罩，但有時候只會把嘴
    巴遮住，鼻子以上都會露出來，但沒有脫安全帽，我認為交
    易毒品的人就是口卡上的人」等語(本院卷一第214至216、2
    19至221頁)，洪傳棋於原審及本院審理時所稱販毒者所戴之
    安全帽是「沒有護目鏡」、「下巴沒有遮住」等特徵，亦與
    員警所拍得被告使用之安全帽為有「護目鏡」、「下巴有遮
    擋」之特徵明顯不符(偵卷第70頁)，且洪傳棋既無法就如附
    表編號11、12所示販毒者確認何者係胖者送毒，自無法依洪
    傳棋上開證述各節，逕認附表編號11、12所示交易之人即為
    被告。
 5、鍾武恒(附表編號13至15)於原審證稱：「我常跟不同的賣家
    買毒品，我忘記送k他命來的人是不是被告，販毒者送毒品
    來時有時候開車，有時候騎車，摩托車好像是偵卷第67至70
    頁(按應係67、69、70頁)照片所示，汽車我忘記了，安全帽
    我沒有印象，對方騎的摩托車蠻大聲的，顏色我忘記了，我
    只知道他騎摩托車，顏色是黑色，他有脫安全帽，『有時候
    開車』，對方會下車坐上我車後座與我交易，被告曾經坐上
    我的車與我交易K他命」等語(原審卷二第29至30頁背面)，
    鍾武恒既於第1次警詢、偵查時證稱販毒者均係騎乘機車送
    毒品來（偵卷第25頁背面、第175頁），卻又於原審時而證
    稱販毒者「有時候開車」，「只知道他騎摩托車」（原審卷
    二第29頁背面），前後證述互相矛盾乙節，十分明顯，甚至
    連對方曾坐上鍾武恒之車後座交易乙節，遲至原審始為證稱
    ，鍾武恒於偵訊後，既無足以強化或增益其購毒記憶或認知
    之客觀事證，則其愈發豐富堅定之指述，實與常情有違，難
    遽信為真，難憑鍾武恒於原審所為證述各節逕認被告涉有附
    表編號13至15所載販毒之事實。
 6、范哲誌(即附表編號16至18)於警詢時稱販毒之人均是騎乘機
    車，嗣於偵查卻得以就卷附之汽車照片加以指認，存在可議
    之處，詳述如前，其後於原審審理中證稱：「對方都是同一
    人，有時騎摩托車，有時候開車來，但就卷附照片的車輛都
    已沒有印象了，只記得對方胖胖的，有戴安全帽，安全帽沒
    有脫下來，遮光罩也沒有掀起來，我交易時曾上過對方的右
    後座進行交易，販毒者的朝向前，手往後拿給我，他的臉是
    看前面，我也不清楚對方的長相」等語(原審卷二第34頁背
    面至第35頁背面)，證人范哲誌既未曾見及販毒者之長相，
    則其於警詢時就販毒者指認係被告乙節，恐有因指認過程受
    卷內證據污染之可能，無法逕予採信，亦難據范哲誌於原審
    所為證述各節逕認被告涉有附表編號16至18所載販毒之事實
    。
 7、高文隆(即附表編號19)於原審證稱：「購毒次數不只1次，
    有時會撥打兩三間，送來的人幾乎是被告比較多，但有時不
    是被告送來的，販毒者『都是騎摩托車』來跟我買賣，販毒者
    有戴安全帽，有遮光罩，沒脫帽，有時遮光罩會掀起來，偵
    查卷附的汽機車照片及安全帽中，機車好像是販毒者所使用
    的交通工具，汽車就不知道了，安全帽是販毒者所戴，安全
    帽是史迪奇圖案，所以我對這圖案有印象，販毒的人我只能
    確定對方身材胖胖的，但不敢確定就是被告，因為對方沒有
    『脫安全帽』(原審卷二第31頁至32頁正面)；(又改稱)對方騎
    摩托車比較多，好像也有開車，因為當時我沒有看到他騎摩
    托車，所以應該是開車，而我都是在車上，他當時頭上『沒
    有戴安全帽』，當時都是晚上，對方沒進到我的車子，是在
    車邊與我交易，我在警詢中之指認是因為我看他胖胖的，是
    憑印象按照身材去指認的」等語(原審卷二第32頁至第33頁
    正面)，據上，足堪認高文隆時稱「都是騎摩托車」，其後
    改稱「好像也有開車」，先稱「對方沒有脫安全帽」，嗣又
    稱「沒有戴安全帽」，高文隆於原審審理時之前後證述內相
    互抵觸，互有矛盾，何者足以採已非無疑，自無由據以作為
    不利於被告之認定。再佐以高文隆於本院審理時所證：我看
    不到販毒者的五官，因為交易時間在晚上，對方沒有上我的
    車，也沒有脫安全帽，我在警詢的指認是依身材來進行，警
    察給我的照片只有一個是胖的，就是被告等語(本院卷一第3
    11至313頁)，益徵高文隆無法憑其交易毒品之實際經驗對販
    毒者加以指認，其於前後二次警詢及偵訊中所為之指認，難
    以排除有因員警之明示或引導所致，尚不得據此以為不利於
    被告之認定；更況據高文隆於原審證稱其交易毒品之次數不
    只1次，對象非單一，送毒前來之人亦有不同，則如何得以
    特定附表編號19為被告所涉犯，誠乏所據，實非無疑，難依
    高文隆於原審及本院所為證述各節逕認被告涉有附表編號19
    所載販毒之事實。
 8、連治豪(附表編號20)於警詢時稱：「販毒者是騎機車，販毒
    者抵達時會打電話給我看時送到包廂或我下去拿」等語（偵
    卷第57頁背面），嗣於原審審理時證稱：「被告是客戶的朋
    友，也有一起來唱歌，所以見過他，被告都有帶小姐讓我選
    ，有時為助興，會請被告帶K他命過來，我見過被告2、30次
    了，有的K他命是小姐帶來的，有的是被告帶來的，104年8
    月28日是我生日前一日的生日趴，被告那天有送小姐及K他
    命進來包廂，被告大部分是騎機車過來，排氣管有改過，聲
    音比較大聲，有時有戴安全帽有時沒有，卷附的汽機車照片
    中的汽車我沒看過，機車的排氣管看起來一樣，但車號不是
    ，照片中的車牌是000，如果這麼好記，我會記得，安全帽
    我就不知道了，我不會去看別人戴的安全帽，而我當時買K
    他命的管道不只有0974這支電話，還有另一個管道，被告現
    在的頭髮比較短，他之前也是短頭髮，但當庭時更短一些，
    眼鏡好像有換，或是沒有戴眼鏡我忘記」等語(原審卷二第5
    0頁背面至53頁正面)；據連治豪上開證述，其對於交易者「
    頭髮」及「有無戴眼鏡」之證述，已難謂全然與被告吻合；
    況連治豪既自稱與販毒者接觸高達2、30次，甚至有親見被
    告帶小姐及K他命至包廂，則本得於警詢時對被告之面容進
    行非單一式之選擇式指認，又何以證人褚文強稱所有購毒者
    均只有看到販毒者的眼睛，無法進行選擇性指認等節，連治
    豪上開證述各節顯與褚文強就其偵辦過程所為證稱各節相悖
    ；又佐以連治豪於本院審理時證稱：「依照警詢筆錄所載，
    當時是因為警察已經調出『被告的』通聯紀錄了，就按照通聯
    紀錄下去指認，若員警沒有提供被告的照片，告訴我被告的
    名字，我應該無法順利指認，因為我接觸的人太多，也有叫
    小姐，印象也很模湖，沒有辦法百分之百的確定，跟毒品有
    關至少接觸10人，當時警察叫我簽名確認賣毒品給我的人是
    被告」等語(本院卷一第192、195、198至201頁)，益徵連治
    豪在進行指認前，確實經警員明示「經警詢調查出00000000
    00持有人為施彥丞，Z000000000，是否就是該人賣K他命給
    你？」(偵卷第57頁背面)，即已明白表示「0000000000號持
    有人為施彥丞」之肯定結論，然而經由警察調查犯罪階段所
    為之指認，經常是偵查及審理階段「先入為主」印象產生的
    來源，亦即第一階段的指認結果，將會對指認人後續的指認
    造成刻板印象，而信心堅定地維持第一階段的指認結果，若
    開始的結果是錯誤的，指認人通常不自覺而執著於最初的指
    認，對於自己的指認充滿信心，對他人或裁判者的質疑，難
    以動搖，而連治豪於偵查中面對員警之言語明示，不無誤導
    連治豪進而迎合員警偵查方向，自有造成誤判情事之可能，
    依連治豪於本院審理時就指認經過所為證述各節，益徵警員
    錯誤之指認程序不無誤導連治豪之可能，本案實無由依連治
    豪於原審及本院審理時所為之證述逕認被告涉有附表編號20
    所載販毒之事實。
(四)楊世豪、黃志維、陳守哲、洪傳棋、鍾武恒、范哲誌、高文
    隆、連治豪等人於審理中就各該購毒經過所為之證述各節，
    俱屬獨立個別之事實經過，彼此不得為補強，且就附表編號
    1至20所示事實，誠乏間接或補強證據可資佐憑： 
 1、人證為證據方法之一種，係以人之陳述為證據，人證包括證
    人及鑑定人等，而實務上證人大致有被害人、告訴人、共犯
    及其他實際體驗一定事實之人。證人之陳述，不免因人之觀
    察、知覺、記憶、敘述、表達等能力及誠實信用，而有偏差
    。是證人之陳述，其證明力是否充足，是否仍須補強證據輔
    助，應視證言本質上是否存在較大之虛偽危險性，不得一概
    而論。又共犯之自白，不得作為有罪判決之唯一證據，仍應
    調查其他必要之證據，以察其是否與事實相符，刑事訴訟法
    第156條第2項定有明文；被害人、告訴人係以使被告受刑事
    訴追為目的，是其陳述是否與事實相符，仍應調查其他證據
    以資審認；實係因該等證人或因有利害關係，本質上存有較
    大之虛偽危險性，為擔保其真實性，即應調查其他必要之證
    據。基於雙方對向行為之犯罪（對向犯），如購買毒品者指
    證販毒者；投票受賄者指證賄選者；貪污治罪條例之行賄者
    指證收賄者；犯槍砲彈藥刀械管制條例之罪，於偵查或審判
    中自白，並供述全部槍砲之來源及去向者；因均得獲減輕或
    免除其刑，甚或得由檢察官為職權不起訴或緩起訴處分，不
    免作出損人利己之陳述，其證言本質上亦存在較大之虛偽危
    險性，故為擔保陳述內容之真實性，應認須有補強證據，足
    使一般人對其陳述無合理之懷疑存在，而得確信其為真實。
    至於指證者前後供述是否堅決一致，無矛盾或瑕疵，其與被
    指證者間有無重大恩怨糾葛等情，因與犯行無涉，均尚不足
    作為補強證據。且指證者證述情節既屬個別獨立事實，亦不
    得互為佐證，最高法院101年度台上字第6199號判決參照。
    又對向犯(對向性正犯)、被害人、告訴人等與被告立場(利
    害)相反者，在本質上存有較大的虛偽危險性，基於實務經
    驗累積，唯恐此等人員的陳述可能失真，乃發展出認為仍應
    有補強證據，以佐證其供述憑信性之必要性，學理上稱為超
    法規補強法則，最高法法107年度台上字第1749號判決參照
    。購毒者陳述之憑信性本不及於一般人，則其所證向某人購
    買毒品之陳述，必須有補強證據，以擔保其陳述之真實性。
    此所謂補強證據，係指購毒者之指證外，尚有其他足以證明
    毒品交易陳述真實性之別一證據而言，必須與毒品交易之供
    述具有相當程度之關聯性，足使一般人對其供述無合理之懷
    疑存在，而得確信其為真實者，始足當之，最高法院110年
    度台上字第2767號判決參照。 
 2、本案固據楊世豪於原審時稱：肯定販毒者為被告等語(原審
    卷一第56頁背面)、黃志維於原審時稱：與其交易毒品之人
    為在庭被告等語(原審卷一第58頁背面)、陳守哲於本院審理
    時稱：販毒者感覺很像被告(本院卷一第213頁)、洪傳棋於
    於原審稱：與其交易的人長相與被告相同等語(原審卷一第1
    98頁背面)、鍾武恒於原審證稱：在庭的被告有跟我交易K他
    命(原審卷二第30頁背面)、連治豪於原審稱：我跟被告買了
    很多次K他命等語(原審卷二第51頁)，另范哲誌、高文隆亦
    分別就購毒之經過迭於原審抑本院審理有上開證述，惟其等
    於審理中就各該購毒經過所為之證述各節，除有上開前後互
    異，自相矛盾之處，難以盡信為真之瑕疵存在，且各自所指
    ，均屬獨立個別之事實經過，彼此不得互為補強外，亦乏補
    強證據以擔保其真實性：
　⑴本案並無科學證據足認如附表編號1至20之交易標的確屬毒品
    且係第三級毒品K他命：
　①本案員警於104年11月2日搜索並拘提被告到案時，並未查獲
    愷他命或常見之販賣愷他命工具，此有搜索扣押筆錄及扣押
    物品目錄表之記載在卷可憑（他卷第10至13頁），且不論係
    A1、A2抑或如附表編號1至20所示各該買受所謂愷他命之人
    均不曾接受採尿，此據證人褚文強於本院前審1277號案件審
    理時證稱：「他們都不同意採尿，沒有證據證明他們有毒品
    危害防制條例第11條之1之各該情事」(本院前審1277號卷第
    501至502頁)，申言之，不僅未對A1、A2及附表編號1至20各
    該買受人採尿，亦未請其等提供向被告購得之物，以鑑定是
    否確實為所指之第三級毒品K他命，足見各該人所購得者是
    否確為毒品，甚至是否確實係第三級毒品K他命乙節，誠乏
    事證足資佐憑。
　②另證人褚文強嗣於本院審理時證稱：「因為這案件從通聯到
    通知購毒者已經距離2、3個月，無法確認購毒者施用的毒品
    是否即是被告提供，因此沒有採尿」等語(本院卷二第44至4
    5頁)，惟證人褚文強卻證稱其係以購毒者大多有持有第三級
    毒品K他命之裁罰紀錄(本院卷二第45頁)，在卷內其他科學
    證據諸如毒品鑑定、驗尿報告，甚或購毒者於104年8月間確
    有施用K他命之歷史紀錄全然付之闕如之情下，率爾移送本
    案如附表編號1至20之交易標的即為K他命等節，誠乏所據。
　⑵本案仍無法由0000000000號行動電話通話基地台位置與被告
    住居所之距離，據以認定被告有利用0000000000號行動電話
    販毒之事實：
　①承前所述，本案無由據A1、A2之檢舉指定以建立起被告與000
    0000000號行動電話之關聯；另據員警於104年11月2日搜索
    並拘提被告到案時，並未查獲被告持有該前開門號行動電話
    ，此有搜索扣押筆錄及扣押物品目錄表之記載在卷可憑（他
    卷第10至13頁），且上開門號於本件案發時之申請人為LE K
    HAC MY，並非被告，亦有上開門號資料查詢表可考（見本院
    前審108年度上更一字第74號卷，下稱本院上更一字第74號
    卷，第99頁），卷附相關資料亦無被告有向申請人借用該門
    號使用之跡證，或被告遭查扣之行動電話0000000000號有密
    集與0000000000號互為聯繫之任何資料(本院原欲開啟卷附
    內含有通聯紀錄光碟以進行調查，惟因無法取得開啟密碼而
    未果，詳本院卷一第341頁公務電話紀錄)，實難認被告有使
    用或利用0000000000號行動電話販毒之事實。
　②又被告設籍桃園市○○區○○○路0段000巷0號10樓，有被告個人
    戶籍資料可參，此亦為被告實際之居所，而門號0000000000
    號於104年8月10日至同月30日間之基地台固有多次坐落在桃
    園市○○區○○○路0段000號，此距離被告之上揭住所之直線距
    離僅有數百公尺，此有被告戶籍資料及列印地圖資料、以及
    查詢地圖等可資參酌(本院上更一字第74號卷第127、185頁)
    ，惟以桃園市桃園市人口密度判斷，其間相隔之數百公內之
    長住或機動人口中是否僅有被告1人為體型高壯(胖)之人，
    在未就該區域內之長住或機動人口進行採樣或全面調查前，
    實難憑數百公尺之遠即認被告即為購毒者口中所述「胖胖的
    」、「身高超過170公分」之該名送K他命前來之販毒者，自
    無法據以推論被告有利用0000000000號行動電話為販毒行為
    。
　⑶至所謂販毒者所戴之其上印有「史迪奇」圖案之安全帽乙節
    ，亦難以作為被告有為附表編號1至20所示販賣毒品犯行之
    補強證據(實則指述有此外在特徵者，僅有附表編號8至10購
    毒者陳守哲及附表編號19之高文隆)：
　①本案僅陳守哲於第二次警詢、偵查及原審及高文隆於原審審
    理時曾就販毒者配戴之安全帽上之圖案特徵曾為指證：
　  如前開楊世豪、黃志維、陳守哲、洪傳棋、鍾武恒、范哲誌
    、高文隆、連治豪之第一次警詢筆錄中，全然未有人提及所
    指販毒者配戴之安全帽有此圖案特徵(依序見偵卷第33頁正
    背面、第50頁正背面、第30頁正背面、第42頁正背面、第25
    頁正背面、第54頁正背面、偵卷第37頁正背面、第57頁正背
    面)，其後經員警於第二次筆錄中提示偵卷第70頁之照片予
    楊世豪、黃志維、陳守哲、洪傳棋、鍾武恒、范哲誌各該人
    指認後(高文隆、連治豪經傳喚未到，范哲誌則未製作第二
    次警詢筆錄)，僅有陳守哲於第二次警詢筆錄及同日嗣後之
    偵訊中證稱「安全帽樣式我記得就是有隻史迪奇卡通圖案在
    安全帽上」、「我對他安全帽上史迪奇圖案很有印象(偵卷
    第136頁背面、第143頁)，其餘經傳喚到案之人則稱「我沒
    有注意到施彥丞所使用之交通工具及安全帽樣式」、「安全
    帽我不記得樣式」 (偵卷第109頁背面、第122頁背面、第16
    2頁背面、第170頁背面)，另范哲誌亦未於偵訊中就販毒者
    所戴之安全帽有任何指述(偵卷第206、207頁)，有該筆錄附
    卷可參。嗣陳守哲於原審審理中同為上開指證(原審卷一第1
    94頁正背面)，另高文隆亦於原審審理中證稱：「…因為安全
    帽上的圖案比較特別，是史迪奇的圖案，所以我對這個圖案
    有印象」等語(原審卷二第31頁背面至第32頁正面)；是綜合
    上開販毒者之指述，本案僅有陳守哲、高文隆曾就販毒者頭
    戴之安全帽圖案為有「史迪奇圖案」之指述，核先敘明。
  ②陳守哲、高文隆固為上開指述，惟仍無從肯認被告有於如附
    表編號8至10所示之時間地點販賣毒品K他命予陳守哲及於如
    附表編號19所示時地販賣毒品K他命予高文隆之事實：
　❶陳守哲於警詢中固指述與被告交易次數為3次(偵卷第136頁正
    面)，惟於同日偵訊時則改稱：「我跟對方買過6、7次，都
    是胖子來，瘦的只出現過一次」等語(偵卷第143頁)，再於
    原審審理中證稱：「我對偵卷第70頁的安全帽有印象，我認
    後上面的史迪奇圖樣，但送毒品來的有不同的人，我是想像
    被告戴安全帽的樣子來指認」等語(原審卷一第194頁正背面
    )，則依陳守哲歷次程序所為指述，已據其所稱6、7次之毒
    品交易經歷中，特定出如附表編號8至10之3次交易對象即均
    為頭戴「史迪奇圖案」安全帽之人，自無法以被告為警查獲
    之際有使用史迪奇安全帽乙節，認定被告即為該頭戴「史迪
    奇圖案」之安全帽而與陳守哲交易之人。
　❷高文隆時至原審審理時固證稱其對送毒的人頭戴之「史迪奇
    圖案」的安全帽有印象(原審卷二第32頁正面)，惟其亦證稱
    ：交易毒品次數不只1次，對象非單一，幾乎是被告比較多
    ，但有時不是被告送來等語(原審卷二第31頁背面至第32頁)
    ，則如何特定高文隆多次購毒經歷中之如附表編號19即為與
    該名頭戴「史迪奇圖案」安全帽之人交易，因無實憑，自難
    認定。　　　　
　③本案縱有陳守哲、高文隆指證販毒者之安全帽上有「史迪奇
    圖案」，「史迪奇」本為熱門卡通人物，依偵卷第70頁照片
    所示之安全帽外觀，該史迪奇圖案係印製在安全帽上，並無
    特殊造型或設計，且無證據證明該頂安全帽係客製化之個性
    商品，而排除一般量產大眾化商品之可能，則有該圖案之安
    全帽是否僅有被告於104年11月間為警拍得使用之唯一一頂
    ，誠乏事證佐憑，已難是認；更況，附表編號8至10、19之
    時地，是否必為該名配戴有「史迪奇圖案」之販毒者出現與
    陳守哲、高文隆交易？被告是否有於附表編號8至10、19所
    示之各該交易地點出現？於附表編號8至10、19所示之時地
    是否僅必為被告配戴「史迪奇圖案」安全帽出現進行交易等
    節，既非絕對、必然而係存在有相當之不確定性，實無從憑
    陳守哲、高文隆所指非單一販毒者中之1人配戴「史迪奇圖
    案」之安全帽前來交易，即認被告有如附表編號8至10、19
    所示販毒之行為。　
　⑷承上，本案全卷既無0000000000號行動電話於交易時基地台
    位置含括範圍內是否僅有被告一人為「胖胖的」、「身高超
    過170公分以上」、配戴「史迪奇圖案」安全帽之唯一對象
    等相關證據，則自難依無法聚焦之偏在、零星事證而認被告
    即為上開各該購毒者所述與之交易毒品之對象，則楊世豪、
    黃志維、陳守哲、洪傳棋、鍾武恒、范哲誌、高文隆、連治
    豪等人就各該購毒經過所為之證述各節，除有上開矛盾、瑕
    疵外，亦無其他足以證明犯罪事實確具有相當程度真實性且
    與構成犯罪事實具有關聯性之補強證據可資佐憑，自難認被
    告有附表編號1至20所示各該販賣第三級毒品之犯行。
六、綜上所述，A1、A2之證述，無法建立起被告為利用00000000
    00號行動電話販賣毒品之關聯性，承辦員警未依規定進行本
    案指認程序，甚而於如附表編號1至20所示楊世豪、黃志維
    、陳守哲、洪傳棋、鍾武恒、范哲誌、高文隆、連治豪等8
    名購毒者進行指認時揭示「經警詢調查出0000000000持有人
    為施彥丞，Z000000000，是否就是該人賣K他命給你？」乙
    節，已有指引之虞，復採取單一照片指認，有針對、特定之
    嫌，該單一照片上又載明被告所有年籍資料，無法排除令指
    認者產生單一照片所指之人即為販毒者之主觀印象，本案各
    該人等之指認過程復未有錄音、錄影光碟可資為明確性之事
    後審查，難認各該警詢筆錄整體具絕對特別可信性而合於刑
    事訴訟法所規定傳聞例外之情形；至該8名販毒者於審判中
    之證述，縱其各自無虛捏、陷害被告之動機及可能，分別在
    不同程序下作成被告為販毒者之指證，仍僅屬與該自白相同
    之證明力薄弱的「累積證據」，更況其就相關交易過程各自
    證述所呈現之前後瑕疵，已難忽視，且其各自就購毒經過所
    為證述，分別俱屬獨立個別之事實經過，彼此不得為補強，
    就附表編號1至20所示事實，誠乏間接或補強證據可資佐憑
    ，不具可信賴性之保障，自無法採為不利於被告之認定。刑
    事程序採嚴謹證據法則，相關證據由犯罪現場一一於偵審過
    程中之呈現，各該證據不應受偵查或審判者，因偵審過程之
    作為受到污染而產生質變或量變，此不僅有違正當法律程序
    ，亦影響實質真實之發現，甚至有害於司法純潔性原則；是
    認本案公訴意旨，難認已充分論證其理由並為說服，且除上
    開舉證外，復未能再提出適合於證明被告有附表編號1至20
    所訴販賣第三級毒品之積極證據，或指出調查之途徑暨說明
    其關聯性予以補強，實無法滿足刑事訴訟證據裁判及嚴格證
    明法則所要求須達使一般人均得確信而無合理懷疑存在之程
    度，綜合全案事證及辯論意旨，認不能證明被告犯罪，自應
    為其無罪之諭知。
七、撤銷改判之理由：
　　原判決以被告犯行明確，而予論罪科刑，固非無見。惟查，
    被告被訴如附表編號1至20所示販賣K他命與楊世豪、黃志維
    、陳守哲、洪傳棋、鍾武恒、范哲誌、高文隆、連治豪等8
    人之犯行，尚屬不能證明而應為被告無罪之諭知，詳如前述
    ，原判決仍論以被告犯販賣第三級毒品罪，自有未合。被告
    上訴意旨，否認犯罪，為有理由，自應由本院將原判決予以
    撤銷，改諭知無罪之判決。
據上論斷，應依刑事訴訟法第369條第1項前段、第364條、第301
條第1項，判決如主文。
本案經檢察官林鋐鎰提起公訴，檢察官鄭堤升到庭執行職務。
中　　華　　民　　國　　110 　年　　5　　月　　31　　日
                  刑事第三庭    審判長法　官  張惠立
                                      法  官  張江澤
                                      法  官  劉兆菊
以上正本證明與原本無異。
被告不得上訴。
檢察官如不服本判決，應於收受送達後20日內向本院提出上訴書
狀，其未敘述上訴之理由者並得於提起上訴後20日內向本院補提
理由書（均須按他造當事人之人數附繕本）「切勿逕送上級法院
」。
                                      書記官  吳芝嘉
中　　華　　民　　國　　110 　年　　5　　月　　31　　日
附表：
編號 購毒者 時間(民國) 地點 備註 1 楊世豪 104年8月26日上午11時24分許 桃園市○○區○○街00號附近 即起訴書附表編號4  2 楊世豪 104年8月27日下午4時7分許 桃園市○○區○○街00號附近 即起訴書附表編號5 3 楊世豪 104年8月28日下午2時20分許 桃園市○○區○○街00號附近 即起訴書附表編號6 4 黃志維 104年8月21日晚間8時28分許 桃園市○○區○○街00○0號附近 即起訴書附表編號7 5 黃志維 104年8月24日上午10時33分許 桃園市○○區○○街00○0號附近 即起訴書附表編號8 6 黃志維 104年8月26日下午1時許 桃園市○○區○○街00○0號附近 即起訴書附表編號9 7 黃志維 104年8月28日晚間10時9分許 桃園市○○區○○街00○0號附近 即起訴書附表編號10  8 陳守哲 104年8月26日上午6時36分許 桃園市桃園區孝一街與忠二路附近 即起訴書附表編號11 9 陳守哲 104年8月27日下午4時4分許 桃園市○○區○○路000號花客隆鮮花店附近 即起訴書附表編號12 10 陳守哲 104年8月29日晚間11時28分許 桃園市桃園區孝一街與忠二路附近 即起訴書附表編號13 11 洪傳棋 104年8月26日凌晨1時17分許 桃園市○○區○○路000巷0號附近 即起訴書附表編號14 12 洪傳棋 104年8月27日上午10時1分許 桃園市○○區○○○路0段000號彩虹魚寵物水族百貨館附近 即起訴書附表編號15 13 鍾武恒 104年8月26日下午2時33分許 桃園市○○區○○路000號 即起訴書附表編號17 14 鍾武恒 104年8月28日凌晨0時47分許 桃園市○○區○○路000號 即起訴書附表編號18 15 鍾武恒 104年8月28日下午5時35分許 桃園市桃園區莊二街附近  即起訴書附表編號19 16 范哲誌 104年8月25日上午7時12分許 桃園市○○區○○街000號附近 即起訴書附表編號20 17 范哲誌 104年8月26日晚間10時6分許 桃園市○○區○○街000號附近 即起訴書附表編號21 18 范哲誌 104年8月29日上午8時58分許 桃園市○○區○○街000號附近 即起訴書附表編號22  19 高文隆 104年8月29日晚間7時30分許 桃園區八德區中華路306 號附近 即起訴書附表編號23 20 連治豪 104年8月28日晚間6時38分許 桃園市○○區○○路000 號附近 即起訴書附表編號24